臺灣桃園地方法院刑事判決　　　　　　 96年度審訴字第229號
公　訴　人　臺灣桃園地方法院檢察署檢察官戴東麗　唐股
被　　　告　甲○○
　　　　　　　　　　（現另案於臺灣桃園監獄執行中）
指定辯護人　本院公設辯護人　陳瑞明
上列被告因毒品危害防制條例案件，經檢察官提起聲請簡易判決
處刑（96年度毒偵字第2623號），本院改依通常程序，嗣被告於
準備程序進行中為有罪之陳述，經本院合議庭裁定由受命法官獨
任進行簡式審判程序後，聲請改依協商程序而為判決，本院判決
如下：
    主  文
甲○○施用第一級毒品，處有期徒刑拾月，減為有期徒刑伍月，
如易科罰金，以新台幣壹仟元折算壹日。扣案之海洛因貳包連同
包裝袋貳只（合計淨重零點玖陸公克、空包裝重零點肆公克）
、海洛因壹包連同包裝袋壹只（淨重零點肆玖公克、空包裝重零
點貳零公克）、海洛因殘渣袋壹只、安非他命陸包連同包裝袋陸
只（毛重肆點陸公克）均沒收銷燬之。
    事實及理由
一、本件被告所犯係死刑、無期徒刑或最輕本刑為三年以上有期
    徒刑以外之罪，其於準備程序中就被訴事實為有罪之陳述，
    經本院告知簡式審判程序之旨，並聽取公訴人、被告及辯護
    人之意見後，爰依刑事訴訟法第273 條之1 第1 項規定合議
    裁定由受命法官獨任進行簡式審判程序。
二、甲○○前於民國94年間因施用毒品案件，經本院以94年度毒
    聲字第1066號裁定送觀察、勒戒後，於94年10月17日入勒戒
    所，因認無繼續施用毒品傾向，而於94年11月16日由台灣桃
    園地方法院檢察署檢察官以94年度毒偵字第495 號為不起訴
    處分確定，並釋放出所。猶不知悛悔，於前案觀察、勒戒執
    行完畢釋放後5 年內，明知海洛因、甲基安非他命係業經公
    告列為毒品危害防制條例第2 條第2 項第1 款、第2 款之第
    一、二級毒品，不得非法持有、施用，竟基於施用第一級毒
    品海洛因及第二級毒品甲基安非他命之犯意，於96年4 月16
    日中午，在桃園縣中壢市某禮品娃娃坊附近，同時將海洛因
    及甲基安非他命置入玻璃球內，再以點火燒烤之方式同時施
    用海洛因及甲基安非他命1 次。嗣於96年4 月17日凌晨3 時
    許，在桃園縣中壢市○○路○ 段119 號前為警查獲，並其背
    包內扣得其所有之海洛因2 包連同包裝袋2 只（合計淨重0.
    96公克、空包裝重0.43公克）、海洛因壹包連同包裝袋1 只
    （淨重0.49公克、空包裝重0.20公克）、海洛因殘渣袋1 只
    、安非他命6 包連同包裝袋6 只（毛重4.6 公克）以及與本
    案無關之小鐵盒1 個。案經桃園縣政府警察局中壢分局報請
    台灣桃園地方法院檢察署偵查起訴。
三、證據名稱：
    (一)被告於本院準備程序中之自白。
    (二)台灣檢驗科技股份有限公司濫用藥物尿液檢驗報告暨桃園
      縣政府警察局中壢分局被採尿人姓名編號對照表、桃園縣
      政府警察局中壢分局搜索扣押筆錄、扣押物品目錄表、法
      務部調查局96年5 月22日調科壹字第09623045060 號鑑定
      書各1 紙附卷可稽。
    (三)海洛因2 包連同包裝袋2 只（合計淨重0.96公克、空包裝
      重0.43公克）、海洛因壹包連同包裝袋1 只（淨重0.49公
      克、空包裝重0.20公克）、海洛因殘渣袋1 只、安非他命
      6 包連同包裝袋6 只（毛重4.6 公克）扣案可佐。
四、本件經檢察官與被告於審判外達成協商之合意且被告已認罪
    ，其合意內容為：就其同時施用第一、二級毒品，為想像競
    合犯，從一重施用第一級毒品罪論處部分，被告願受科刑範
    圍為有期徒刑10月，減為有期徒刑5 月，如易科罰金，以新
    台幣1000元折算1 日。經查，上開協商合意並無刑事訴訟法
    第455 條之4 第1 項所列情形之一，檢察官聲請改依協商程
    序而為判決，本院爰不經言詞辯論，於協商合意範圍內為協
    商判決，合予敘明。
五、扣案之海洛因2 包連同包裝袋2 只（合計淨重0.96公克、空
    包裝重0.43公克）、海洛因壹包連同包裝袋1 只（淨重0.49
    公克、空包裝重0.20公克），經送法務部調查局鑑定結果，
    確含海洛因成分，有法務部調查局鑑定書1 紙在卷可稽，而
    海洛因殘渣袋1 只、安非他命6 包連同包裝袋6 只（毛重4.
    6 公克），經被告自白在卷，且被告服用該物後尿液中分別
    驗出嗎啡陽性及安非他命類陽性反應，均應依毒品危害防制
    條例第18條第1 項前段規定，沒收銷毀之；包裹第一、二級
    毒品海洛因、安非他命之包裝袋與前開毒品無從完全剝離，
    併依毒品危害防制條例第18條第1 項前段規定，沒收銷毀之
    。至扣案之小鐵盒與本案無關本院不予沒收。
六、被告犯罪時間在96年4 月24日以前，所犯為毒品危害防制條
    例第10條第1 項、第2 項之罪，合於減刑條件，與中華民國
    96年罪犯減刑條例第2 條第1 項第3 款規定相符，應減其刑
    期2 分之1 。
七、台灣桃園地方法院檢察署96年度毒偵字第3164號併案意旨雖
    略以：被告於96年6 月13日，在桃園縣中壢市○○○ 路227
    巷20號3 樓，另有施用第一、二級毒品犯行，公訴人認與本
    件犯行有集合犯之實質上1 罪而移送併辦，惟被告於本院準
    備程序時已供稱：伊壓力大時才會施用毒品，平常不施用云
    云，是其上開犯行應係另行起意，顯與本件不生實質上1 罪
    之關係。
八、應適用之法條：刑事訴訟法第273 條之1 第1 項、第455 條
    之4 第2 項、第455 條之8 ，毒品危害防制條例第10條第1
    項、第2 項、第18條第1 項前段，刑法第11條前段、第55條
    、第41條第1 項前段，中華民國96年罪犯減刑條例第2 條第
    1 項第3 款、第7 條、第9 條。
九、本判決除有刑事訴訟法第455 條之4 第1 項第1 款、第2 款
    、第4 款、第6 款、第7 款所定情形之一，或違反同條第2
    項規定者外，不得上訴。
十、如不服本件判決，得自收受判決送達之日起10日內，向本院
    提出上訴書狀，上訴於第二審法院。
本案經檢察官戴東麗到庭執行職務。
中　　華　　民　　國　　96　　年　　7 　　月　　16　　日
                  刑事庭    法　官　徐  培  元
以上正本證明與原本無異。
                            書記官  楊  美  慧
中　　華　　民　　國　　96　　年　　7 　　月　　16　　日
附錄本件論罪科刑法條：
毒品危害防制條例第10條
施用第一級毒品者，處六月以上五年以下有期徒刑。
施用第二級毒品者，處三年以下有期徒刑。
